# 请教陈版：收入确认时点

提问人：www 学习 时间：2019-09-28 08:39:08
陈老师：
您好！
A 公司销售货物给 B 公司，双方合同约定，A 公司负责送货，B 公司验收合格后确认收货，同时 A 公司委托 C 物流公司送货，且约定A 公司将货物交付给C公司验收收货后，C公司将承担货物一切质量、数量等损失，发货至提货期间的一切损失将由 C公司承担，且按 A 公司售价进行赔偿。请问陈老师，基于以上约定，原收入准则下，A 公司是否可以在发出货物即确认收入？
初步分析：经分析，虽然 A 公司在与 B 公司的协议中约定B 公司验收无误后确认收货，但是A 公司已经在将货物交于 C公司时将货物风险转移给了第三方 C 公司，且 A 公司历史年度退货风险几乎为零，因此A 公司可以在发出货物时即可以确认收入。
非常感谢陈老师的耐心指导！

回答人：chenyiwei
物流公司只是提供运输服务的分包商或代理人，不会真正取得对商品的控制权以及享有或承担商品所有权上的主要风险和报酬，因此不能以 A 将商品交付给物流公司作为控制权（或所有权上主要风险和报酬）转移的标志，除非该物流公司明确为 B 的代理人，其签收货物就代表 B已经签收货物。也就是，本案例中仍应以 B 的验收确认作为确认收入的基本前提，不论在新老准则下。